【裁判字號】    98,訴,2088
【裁判日期】    980724
【裁判案由】    毒品危害防制條例
【裁判全文】
臺灣板橋地方法院刑事判決              98年度訴字第2088號
公  訴  人  臺灣板橋地方法院檢察署檢察官
被      告  甲  ○
上列被告因違反毒品危害防制條例案件，經檢察官提起公訴（九
十八年度毒偵字第三三一八號），被告就被訴事實為有罪陳述，
本院改行簡式審判程序審理，判決如下：
    主  文
甲○施用第一級毒品，累犯，處有期徒刑捌月。扣案之第一級毒
品海洛因（驗餘淨重零點貳肆伍肆公克），沒收銷燬之，毒品外
包裝袋壹個，沒收之。
    事  實
一、甲○前於民國九十三年間因施用毒品案件，經本院以九十四
    年度毒聲字第一○四號裁定送觀察、勒戒後，認無繼續施用
    毒品之傾向，於九十五年一月三日釋放，並由臺灣板橋地方
    法院檢察署檢察官於九十五年一月十一日，以九十四年度毒
    偵緝字第五七○號為不起訴處分確定。又於九十六年間因施
    用毒品案件，經臺灣臺北地方法院以九十六年度訴緝字第二
    三一號判決判處有期徒刑十月，經減刑為有期徒刑五月確定
    ，於九十七年六月十三日易科罰金執行完畢。詎仍不知悔改
    ，於上開觀察勒戒執行完畢釋放後之五年內，復基於施用第
    一級毒品海洛因之犯意，於九十八年五月二日下午二時許，
    在臺北縣蘆洲市○○街四十三號，以針筒注射之方式施用海
    洛因一次（上開施用毒品器具於施用後已丟棄滅失）。嗣於
    同日下午二時四十五分許，在臺北縣蘆洲市○○街四十三號
    為警查獲，並扣得甲○施用剩餘之海洛因一包（毛重○．四
    四六公克、淨重○．二四六公克、驗餘淨重○．二四五四公
    克）。
二、案經臺北縣政府警察局蘆洲分局移送臺灣板橋地方法院檢察
    署檢察官偵查起訴，本院改行簡式審判程序審理。
    理  由
一、訊據被告甲○對於上揭施用第一級毒品海洛因之犯行坦承不
    諱。被告為警查獲時所採之尿液，分別以ＥＩＡ酵素免疫分
    析法初驗、ＧＣ／ＭＳ氣相層析質譜儀法確認複驗後，均呈
    鴉片類之陽性反應，此有臺灣檢驗科技股份有限公司九十八
    年五月十五日濫用藥物檢驗報告一紙（見偵卷第三十八頁）
    附卷足考，扣案之白色粉末一包，經檢驗結果，內含海洛因
    成份，毒品毛重○．四四六公克，淨重○．二四六公克，驗
    餘淨重○．二四五四公克，有交通部民用航空局航空醫務中
    心九十八年五月二十一日航藥鑑字第○九八二四九五號毒品
    鑑定書一紙可按（見本院卷附）。被告曾於九十三年間因施
    用毒品案件，經本院以九十四年度毒聲字第一○四號裁定送
    觀察、勒戒後，認無繼續施用毒品之傾向，於九十五年一月
    三日釋放，並由臺灣板橋地方法院檢察署檢察官於九十五年
    一月十一日，以九十四年度毒偵緝字第五七○號為不起訴處
    分確定。被告於觀察勒戒執行完畢釋放後之五年內，再犯本
    件施用毒品罪，於毒品危害防制條例第二十三條第二項有關
    起訴之規定相合，此有臺灣高等法院被告前案紀錄表、法務
    部在監在押資料表附卷可按。其出於自由意志之自白與事實
    相符，事證明確，犯行堪以認定，應依法論科。
二、被告於上揭觀察勒戒執行完畢釋放後，再犯本件施用毒品之
    犯行，核其施用第一級毒品海洛因，所為係犯毒品危害防制
    條例第十條第一項之施用第一級毒品罪。其施用前後非法持
    有海洛因之行為，為施用毒品之當然手段，應為施用毒品之
    行為所吸收，不另論罪。被告前有事實欄所載之前科犯行，
    最近一次徒刑之執行完畢紀錄係九十七年六月十三日，此有
    上開被告前案紀錄表在卷可稽，被告於五年以內，故意再犯
    本件最重本刑為有期徒刑以上之罪，應依刑法第四十七條第
    一項之規定，論以累犯，並加重其刑。爰審酌被告屢次施用
    毒品而不思悔改，品行不端，意志力薄弱，其施用毒品經觀
    察勒戒後，仍無法斷絕施用毒品惡習，若非將其處以較長之
    刑期，與社會上毒品來源隔離，使其能深自反省，斷絕與毒
    品之接觸，不足以改正施用毒品惡習，並懲所犯及被告犯罪
    後對於施用毒品之犯行，已經坦承，態度良好等一切情狀，
    量處如主文所示之刑，以資懲儆。末查，扣案施用所餘之海
    洛因（驗餘淨重○．二四五四公克），為查獲之毒品，不問
    屬於犯人與否，應依毒品危害防制條例第十八條第一項前段
    之規定，沒收銷燬之；至扣案之毒品外包裝袋一個，則係被
    告所有供施用毒品所用之物，業據被告於本院審理時供承在
    卷，爰依刑法第三十八條第一項第二款之規定，沒收之。
據上論斷，應依刑事訴訟法第二百七十三條之一第一項、第二百
九十九條第一項前段，毒品危害防制條例第十條第一項、第十八
條第一項前段，刑法第十一條前段、第四十七條第一項、第三十
八條第一項第二款，判決如主文。
本案經檢察官林珮菁到庭執行職務。
中    華    民    國    98    年    7     月    24    日
                  臺灣板橋地方法院刑事第三庭
                            法  官  王綽光
以上正本證明與原本無異。
如不服本判決應於收受送達後十日內向本院提出上訴書狀，並應
敘述上訴理由; 其未敘述上訴理由者，應於上訴期間屆滿後二十
日內向本院補提理由書（均需按他造當事人之人數附繕本，切勿
逕送上級法院）
                            書記官  許清秋
中    華    民    國    98    年    7     月    27    日
附錄本案論罪科刑法條全文：
毒品危害防制條例第10條
施用第一級毒品者，處 6 月以上 5 年以下有期徒刑。
施用第二級毒品者，處 3 年以下有期徒刑。


司法院資訊處製作；財團法人民間司法改革基金會備份。
